臺灣高等法院臺中分院刑事判決　　　　95年度上訴字第1693號
上　訴　人
即　被　告　乙○○
　　　　　　　　　　（現另案於臺灣雲林第二監獄執行中）
選任辯護人　何孟育律師
上列上訴人因毒品危害防制條例案件，不服臺灣南投地方法院94
年度訴字第788號中華民國96年6月29日第一審判決（起訴案號
：臺灣南投地方法院檢察署94年度偵字第3887號），提起上訴，
本院判決如下：
    主  文
上訴駁回。
    事  實
一、乙○○曾於民國八十一年間，因施用毒品案件，經台灣台中
    地方法院判處有期徒刑一年六月，緩刑三年確定，又於八十
    三年間，因吸食麻藥案件，經臺灣高等法院臺中分院判處有
    期徒刑六月確定；又於八十三間，因販賣麻藥、施用毒品及
    持有刀械等案件，經臺灣臺中地方法院分別判處有期徒刑五
    年、三年四月、四月確定；上開二案合併定應執行刑為有期
    徒刑八年，上開緩刑亦因而遭撤銷，合併入監執行後，於八
    十七年九月十六日假釋出監，於九十二年三月二十六日假釋
    期滿執行完畢。
二、乙○○明知甲基安非他命係毒品危害防制條例第二條第二項
    第二款所列之第二級毒品，不得製造，詎乙○○竟基於製造
    第二級毒品甲基安非他命（以下簡稱為甲基安非他命）之犯
    意，先於民國九十四年十月十八日左右，在臺中市○○路與
    惠中路交叉路口，向綽號「阿彬」之真實姓名、年籍不詳之
    成年男子取得製造甲基安非他命所需使用之滷水原料（俗稱
    黑水），另在臺中市○○路某化工材料行購得製造甲基安非
    他命所需使用之化學藥劑、器具等物品，再於同年月二十五
    日左右開始，在臺中縣太平市○○○路六十六巷一弄二六號
    （原審誤載為二號）住處旁之木工工廠內製造甲基安非他命
    。其方法為將甲基安非他命滷水（俗稱黑水）加熱熬煮後，
    加入食鹽，再置入冰箱低溫冷凍結晶純化（此為甲基安非他
    命後段即純化再結晶步驟之製程），以製造成呈結晶固態狀
    之甲基安非他命成品。至同年十一月一日為止，乙○○已在
    前址製造完成如附表一編號一所示之甲基安非他命成品、如
    附表一編號三至七所示之液態甲基安非他命。嗣於同年十一
    月一日二十一時三十分許止，經臺灣南投地方法院檢察署檢
    察官指揮專案小組成員循線並持法院核發之搜索票於上址當
    場查獲，並於該處及乙○○使用之4696-LQ號自小客車扣得
    如附表一編號一、三至七所示之甲基安非他命，及乙○○所
    有如附表一編號二、八及如附表二編號三、五、六、八至二
    十二、二十六所示之供製造甲基安非他命使用之器具及化學
    藥劑等物品（另有其他與本件製造甲基安非他命行為無關之
    物品）。
三、案經臺灣南投地方法院檢察署檢察官指揮內政部警政署刑事
    警察局（以下簡稱為刑事警察局）偵查第六隊、南投縣政府
    警察局埔里分局偵查起訴。
    理  由
一、被告之辯護人為被告辯稱：被告於九十四年十一月二日之警
    詢筆錄之製作，自開始詢問至結束詢問皆為同一人，違反程
    序規定，應無證據能力云云。經查：被告上開警詢筆錄，經
    原審勘驗該警詢錄影光碟內容結果：警詢筆錄之記載係依照
    被告回答之內容經過整理再做紀錄，筆錄之內容核與被告回
    答之內容相符。另就詢問之過程而言：(1)詢問之人與輸入電
    腦（應係將詢問及被告回答之內容輸入電腦）之人，從開始
    詢問至結束詢問皆為同一人。被告所坐之位置與詢問之人相
    對，電腦螢幕面對詢問之人，被告背對電腦螢幕，被告應無
    法看到電腦螢幕。(2)依勘驗該光碟內容所示，被告於回答詢
    問時，態度、神情自然，有時會以手做手勢，有時以手拿香
    菸，自行抽菸，另曾接手機；就詢問之人所問之問題，被告
    均能針對詢問之問題回答，且就被告回答之內容來看，被告
    應已瞭解問題之內容，並無答非所問之情形，亦無顯現身體
    不舒服之狀況，精神狀態應屬正常之情形，應無受到刑求、
    逼供或其他不正當之訊問方法。(3)詢問完畢之後，詢問之人
    叫被告移到電腦旁坐下，請被告觀看電腦螢幕，詢問之人並
    向被告口述全程詢問及被告回答之大致內容。(4)在場之人，
    除了被告與詢問之人以外，尚有一至二人，但該一至二人數
    度走出偵訊室，其後再進入，並未全程在場。(5)就筆錄所記
    載之內容，全程均有光碟之畫面及聲音內容可供佐證。以上
    有該勘驗筆錄可證（詳見原審卷二第一七至三十頁）。雖上
    開警詢筆錄之製作，自開始詢問至結束詢問皆為同一人即警
    員黃榮璋，其筆錄製作過程固與刑事訴訟法第四十三條之一
    第二項前段規定，司法警察對犯罪嫌疑人詢問筆錄之製作，
    應由行詢問以外之人為之不符。然依刑事訴訟法第一百五十
    八條之四條規定，實施刑事訴訟程序之公務員，因違背法定
    程序取得證據，其有無證據能力之認定，應審酌人權保障及
    公共利益之均衡維護。經核本件被告上開警詢筆錄，係依被
    告供述而記錄，業經原審勘驗在卷，已如前述，是該筆錄記
    載之被告所述，顯係被告出於自由意志所為，且就筆錄所記
    載之內容，全程均有光碟之畫面及聲音內容可供佐證，已足
    以確認詢問過程之正當性，此外，證人即於上開警詢筆錄負
    責詢問之員警黃榮璋於原審審理時證稱：訊問前一天被告有
    休息，製作筆錄時被告精神狀況良好，訊問當時並無發現被
    告有藥癮發作之情形，依伊多年製作筆錄的經驗，被告如果
    藥癮發作，應該沒有辦法製作筆錄等語（見原審卷二第五一
    頁）。本院審酌上情，認被告上開警詢筆錄，雖係由警員黃
    榮璋一人詢問及製作，然對於被告人權保障，應不生影響，
    並審酌本件被告所涉製造甲基安非他命案件審理之公共利益
    之均衡維護，被告上開警詢筆錄應有證據能力，被告辯護人
    此部分所辯，不能採納。
二、訊據被告固坦承於上開時、地著手製造甲基安非他命等情，
    但矢口否認已經製造出成品，辯稱：尚未製造完成等語，經
    查：
（一）按有關甲基安非他命製造過程大致可分為前段（鹵化反應
      步驟）、中段（氫化反應步驟）、後段（純化再結晶步驟
      ）等三個階段，其中所使用之重要化學原料、溶劑、器具
      及產物為：前段（鹵化反應步驟）--鹽酸麻黃素（前段
      原料）經溶劑（如氯仿、丙酮等）浸溶後，加亞硫醯二氯
      經攪拌器攪拌，再經溶洗過濾風乾後，可製成氯假麻黃素
      （為前段主要產物）；中段（氫化反應步驟）-- 氯假
      麻黃素（中段原料）加入催化劑（如氯化鈀，俗稱鈀金及
      硫酸鋇等）與緩衝液（如醋酸鈉加醋酸等）後，置於氫氣
      壓力反應桶內，通入氫氣進行氫化反應，即可將氯假麻黃
      素轉化成甲基安非他命，俟反應完成後再經側孔燒瓶過濾
      之，即可製得含有甲基安非他命毒品成分之滷水（即黑色
      水溶液，俗稱黑水或黑油，為中段主要產物）；後段（
      純化再結晶步驟）--甲基安非他命滷水（後段原料）以加
      熱設備熬煮並加入食鹽後，置於冰櫃（或冷凍櫃）低溫冷
      凍或淨置一段時間，甲基安非他命結晶會漸漸生成，將生
      成之結晶物藉脫水機或離心機簡單予以脫水風乾，即可製
      得甲基安非他命結晶，此有法務部調查局九十四年十月十
      三日調科壹字第○九四○○四四七六九○號函附卷可稽（
      見原審卷一第一八六、一八七頁）。
（二）被告於被查獲翌日即九十四年十一月二日九時五十分起至
      同日十一時止接受刑事警察局員警詢問時坦承於上開時、
      地製造甲基安非他命並已製出成品等情，供稱：「（問：
      你所製造安非他命之過程請詳述？）我向綽號阿彬男子介
      紹之人取得黑水（意指安非他命結晶過程所產生之廢水）
      ，再將黑水添加化學藥品氫氧化鈉、鹽酸、粗鹽加熱，等
      冷卻沈澱後，再將沈澱物過濾，再將過濾完之成品放進冷
      凍櫃內冷凍結晶，結晶成品就是安非他命毒品（成功率不
      大），所需過程工具就是警方查扣的物品（詳如警方查扣
      物品目錄表）。（問：你所製造之安非他命有無成品？）
      有，就是警方於我車內（自小客車4696-LQ）查扣之安非
      他命（約重25點75公克）。」等語（見警卷）。
（三）本件扣案疑似甲基安非他命成品及半成品等物品，經送請
      刑事警察局鑑驗之結果，扣案如附表一編號一所示之物，
      確含有第二級毒品甲基安非他命成分，合計淨重十四點三
      三公克（共取零點六九公克鑑定用罄、總餘十三點六四公
      克），平均純度百分之九十二點六，分裝為七包，扣案如
      附表一編號三至七所示等物，均有如附表一編號三至七所
      示之甲基安非他命及麻黃鹼等成分無訛，此有刑事警察局
      九十四年十二月二十六日刑鑑字第○九四○一八三八七三
      號鑑定書一份在卷足稽（見原審卷一第四九至五一頁）。
      此外，復有刑事警察局搜索扣押筆錄、查獲現場照片等在
      卷可佐。再者，證人即參與本件至現場逮捕行動之刑事警
      察局員警陳冠元、黃榮璋於原審審理時均結證稱：現場查
      獲的冰箱有插電，裡面有放置被告所說的廢水，上面已經
      有結一層薄薄的結晶等語；黃榮璋另證稱：伊有問被告現
      場查獲的物品為何人所有，被告回答說是其所有，並承認
      係在該處製造甲基安非他命等語（見原審卷二第四八、五
      二頁）。足證本件被查獲地點確為被告從事製造甲基安非
      他命之處，並已有甲基安非他命製造完成，且於為警查獲
      時，仍有將扣案物品置於冰箱內低溫冷凍之狀態。
（四）綜上，(1)被告所供稱甲基安非他命之製造過程，即將黑水
      添加粗鹽等物加熱，等冷卻沈澱後，再將沈澱物過濾，再
      將過濾完之成品放進冷凍櫃內冷凍結晶等語，符合上開法
      務部調查局函所述製造甲基安非他命之後段（純化再結晶
      步驟）過程，且經歷此過程確足以製造完成甲基安非他命
      ；(2)依證人黃榮璋、陳冠元所證稱現場查獲之情形，本件
      被查獲地點確為被告從事製造甲基安非他命之處，並於為
      警查獲時仍有將扣案物置於冰箱內低溫冷凍之狀態；(3)被
      告遭查獲時，扣得上開如附表一編號一所示之甲基安非他
      命成品，被告於上開警詢時已坦承扣案甲基安非他命即為
      其所製造完成之成品，顯見被告之行為確為實施製造甲基
      安非他命之行為，且已有甲基安非他命成品製造完成，又
      本件扣得如附表一編號一所示之甲基安非他命成品，而按
      甲基安非他命是屬於製作合成才會產生，如已檢驗出甲基
      安非他命成分即表示合成成功，不論固態、液態均屬毒品
      危害防制條例之違禁物。扣案如附表一編號三至七所示之
      液體，經送鑑驗，均檢驗出含甲基安非他命成分，且被告
      確在上開地點從事製造甲基安非他命之行為，均如前述，
      顯見被告已製作合成成功甲基安非他命無疑。被告辯護人
      雖辯稱：警員未對之結晶成品照相，及現場未查獲有關氯
      仿、丙酮、醋酸鈉、氫氧化鈉、活性碳、氯化鈀、硫酸鋇
      等化學藥品，不能認定已經製出成品等語，但被告既已坦
      承上開製造過程及成品，且已有上開成品扣案，扣案物亦
      經警照相存證（見原審卷一第五二至五五頁），不能以警
      員未對著結晶物照相、或現場未查扣上開化學藥品，而為
      有利被告之認定。又被告所為係屬上開法務部調查局函所
      述製造甲基安非他命之後段（純化再結晶步驟）過程，並
      已製出成品，已如上述，可見被告所稱自綽號「阿彬」之
      真實姓名、年籍不詳之成年男子取得製造甲基安非他命所
      需使用之物品，係滷水原料（俗稱黑水），其於上開警詢
      所稱：向「阿彬」拿結晶過程所產生之廢水等語，應係避
      重就輕之詞，此部分不足採信。
（五）被告之辯護人辯稱：扣案附表一編號三至七之物，係歷經
      製造甲基安非他命三個階段後所產生之黑水云云，經將上
      開扣案物送請內政部警政署刑事警察局鑑驗結果，認(1)依
      本局過去經驗，經「氫化過程（中段製程）」後所得之微
      酸性褐色液體（酸鹼值約五至六），甲基安非他命平均濃
      度可達百分之八十以上；經「結晶過程（後段製程）」分
      離結晶後，所得之褐色液體（即所謂「廢水」）呈酸性，
      甲基安非他命之濃度劇減，約與麻黃素濃度相近。(2)本案
      扣案物均為褐色液體，均同時檢出甲基安非他命及麻黃素
      等成分，其中編號B4之甲基安非他命濃度為百分之一點一
      ，推論其可能屬於「中段」或「後段」結晶分離後之「廢
      水」；但由於編號B1呈弱酸性（pH5-6），且為深褐色粘
      稠液體，編號B2呈強酸性（pH1），且為深褐色稀狀液體
      ，編號B3為深褐色潮濕狀物質，編號B4呈弱鹼性（pH9-10
      ），且為淺褐色稀狀液體，編號B5呈弱鹼性（pH9-10），
      且為淺褐色稀狀液體，且本案所附資料中並未見查獲氫氣
      、氫化設備及催化劑等重要物質，故較可能為「後段製程
      」結晶分離後之「廢水」，又本案各送驗液體所呈現之酸
      鹼值（pH值）與實際經驗有異，不排除該液體已再經過處
      理。有該局九十五年九月二十日刑鑑字第０九五０一二一
      三四一號函附卷可稽（見本院卷第十六頁）。依上開鑑驗
      結果，雖可知上開扣案液體為「後段製程」結晶分離後之
      「廢水」，但被告上開警詢既已自承製造出甲基安非他命
      成品，且有上開甲基安非他命扣案可證，其於製造出甲基
      安非他命成品後，所得上開「後段製程」結晶分離後之「
      廢水」，亦屬理所當然，至於被告是否將上開「廢水」再
      加以處理，導致其酸鹼值與上開刑事警察局過去之經驗不
      符，則對其已製造出上開甲基安非他命成品之犯行不生影
      響，不能以上開扣案液體為「廢水」，或其酸鹼值有異，
      而為有利被告之認定。
（六）綜合上開證據，足認被告上開警詢中自白已製成甲基安非
      他命等情，與事實相符，被告及其辯護人上開所辯，均不
      能為被告有利之認定，被告嗣後改稱：尚未製造出成品等
      語，應係翻異飾卸之詞，不足採信，本件事證明確，被告
      犯行，洵堪認定。
三、比較新舊法部分：
（一）查本件被告所犯下列毒品危害防制條例第四條第二項之規
      定，法定刑中得併科罰金刑，而被告行為後，九十四年二
      月二日修正公布之刑法業於九十五年七月一日施行，其中
      刑法第三十三條第五款關於主刑罰金已修正為：「罰金：
      新台幣一千元以上，以百元計算。」與修正前之規定：「
      罰金：（銀元）一元以上。」之規定相較，修正後關於罰
      金刑之法定範圍顯已提高，應以行為時之規定有利於被告
      ，應依修正後刑法第二條第一項前段之規定，適用行為時
      之法律，即本件應依新修正刑法第二條第一項前段，適用
      行為時之修正前刑法第三十三條第五款有關於罰金之規定
      。
（二）被告前曾於八十一年間，因施用毒品案件，經台灣台中地
      方法院判處有期徒刑一年六月，緩刑三年確定，又於八十
      三年間，因吸食麻藥案件，經臺灣高等法院臺中分院判處
      有期徒刑六月確定；又於八十三間，因販賣麻藥、施用毒
      品及持有刀械等案件，經臺灣臺中地方法院分別判處有期
      徒刑五年、三年四月、四月確定；上開二案合併定應執行
      刑為有期徒刑八年，上開緩刑亦因而遭撤銷，合併入監執
      行後，於八十七年九月十六日假釋出監，於九十二年三月
      二十六日假釋期滿執行完畢等情，有臺灣高等法院被告全
      國前案紀錄表乙紙附卷可稽，茲於五年以內再故意犯本件
      有期徒刑以上之罪，不論依修正前之刑法第四十七條，或
      修正後之刑法第四十七條第一項之規定，均構成累犯，對
      被告而言並無有利或不利之情形，自不生新舊法比較之問
      題，應逕依修正前之刑法第四十七條，論以累犯，並加重
      其刑。
四、按甲基安非他命為毒品危害防制條例第二條第二項第二款所
    規定之第二級毒品，核被告所為係犯毒品危害防制條例第四
    條第二項之製造第二級毒品罪。被告製造第二級毒品甲基安
    非他命後之持有甲基安非他命之行為乃低度行為，為製造之
    高度行為所吸收，不另論罪。被告曾受如事實欄一、所示有
    期徒刑之宣告並經執行完畢之事實，有刑案資料查註紀錄表
    及臺灣高等法院被告前案紀錄表等在卷可按，其於五年之內
    再故意犯本件有期徒刑以上之罪，為累犯，除法定本刑為無
    期徒刑部分，依法不得加重外，其餘應依修正前刑法第四十
    七條之規定加重其刑。原審依上開事證，適用毒品危害防制
　　條例第四條第二項、第十八條第一項前段、第十九條第一項
  　，刑法第十一條前段、修正前第四十七條，並審酌被告：(1)
　　不思正當獲利營生，為圖謀一己之私利，竟製造甲基安非他
  　命，危害社會治安與國民健康非輕；(2)製造甲基安非他命之
    規模，已製造之甲基安非他命之數量；(3)犯後否認犯行既遂
    之態度等一切情狀，量處如原判決主文所示之刑，並將扣案
    之如附表一編號一、三至七所示之甲基安非他命毒品（上開
    附表一編號三至七所示甲基安非他命為液體，無法分離，應
　　全部視為毒品），依毒品危害防制條例第十八條第一項前段
  　規定，宣告沒收銷燬之，扣案如附表一編號二、八及如附表
　　二編號三、五、六、八至二十二、二十六所示之物，認係被
　  告所有供其製造第二級毒品所用之物，依毒品危害防制條例
    第十九條第一項前段之規定，宣告沒收。又說明其餘扣案物
    品，均不另為沒收諭知之理由，及說明無從認定公訴人所指
    莫秉紘為共同正犯之理由，經核原審認事用法均無不合，其
    量刑亦屬妥適，又以往實務見解，認原判決未及比較適用新
    舊法時，上訴後，雖比較結果以舊法有利於行為人，而原判
    決別無其他撤銷事由，仍應由本院以此為由撤銷改判。惟修
    正後之規定係以適用行為時法為原則，因此原判決雖未及比
    較適用，然上訴本院後，經比較新舊法，行為後之法律並非
    較有利於行為人，仍應適用行為時法，則原判決適用行為時
    法即無不當，自不構成撤銷之事由。被告之上訴為無理由，
    應予駁回。
據上論結，應依刑事訴訟法第三百六十八條，修正前刑法第三十
三條第五款，判決如主文。
本案經檢察官甲○○到庭執行職務。
中　　華　　民　　國　　96　　年　　1 　　月　　16　　日
            刑事第九庭  審判長法　官　陳  筱  珮
                              法　官　趙  春  碧
                              法　官　余  仕  明
上列正本證明與原本無異。
如不服本判決應於收受送達後十日內向本院提出上訴書狀，其未
敘述上訴之理由者並得於提起上訴後十日內向本院補提理由書（
均須按他造當事人之人數附繕本）。
                              書記官  林  玉  惠
中　　華　　民　　國　　96　　年　　1  　月　　 17  　日
附表一
┌──┬───────────────────┬──┬─────────┐
│編號│             名稱                     │數量│        備註      │
├──┼───────────────────┼──┼─────────┤
│ 一 │第二級毒品甲基安非他命合計淨重十四點三│七包│均檢驗出第二級毒品│
│    │三公克（共取零點六九公克鑑定用罄、總餘│    │甲基安非他命成分  │
│    │十三點六四公克，平均純度百分之九十二點│    │（均淺黃色不規則結│
│    │六，原分裝為七包）                    │    │晶）              │
├──┼───────────────────┼──┼─────────┤
│ 二 │包裝袋總重三點九五公克                │七包│用以包裝編號一之二│
│    │                                      │    │級毒品甲基安非他命│
│    │                                      │    │                  │
├──┼───────────────────┼──┼─────────┤
│ 三 │甲基安非他命半成品 (淨重三十六點七零公│一瓶│檢驗出第二級毒品甲│
│    │克，取十二點八零公克鑑定用罄，餘二十三│    │基安非他命成分及第│
│    │點九零公克）                          │    │四級毒品先驅原料麻│
│    │                                      │    │黃鹼成分          │
├──┼───────────────────┼──┼─────────┤
│ 四 │甲基安非他命半成品 (淨重三十八點二二公│一瓶│檢驗出第二級毒品甲│
│    │克，取十三點八一公克鑑定用罄，餘二十四│    │基安非他命成分及第│
│    │點四一公克）                          │    │四級毒品先驅原料麻│
│    │                                      │    │黃鹼成分          │
├──┼───────────────────┼──┼─────────┤
│ 五 │甲基安非他命半成品（淨重四點一九公克，│一瓶│檢驗出第二級毒品甲│
│    │取一點三二公克鑑定用罄，餘二點八七公克│    │基安非他命成分及第│
│    │）                                    │    │四級毒品先驅原料麻│
│    │                                      │    │黃鹼成分          │
├──┼───────────────────┼──┼─────────┤
│ 六 │甲基安非他命半成品（淨重四十三點八零公│一瓶│檢驗出第二級毒品甲│
│    │克，取十一點一五公克鑑定用罄，餘三十二│    │基安非他命成分及第│
│    │點六五公克。測得甲基安分他命純度約為百│    │四級毒品先驅原料麻│
│    │分之一點一）                          │    │黃鹼成分          │
├──┼───────────────────┼──┼─────────┤
│ 七 │甲基安非他命半成品（淨重二十七點八六公│一瓶│檢驗出第二級毒品甲│
│    │克，取十一點零一公克鑑定用罄，餘十六點│    │基安非他命成分及第│
│    │八五公克）                            │    │四級毒品先驅原料麻│
│    │                                      │    │黃鹼成分          │
├──┼───────────────────┼──┼─────────┤
│ 八 │空瓶                                  │五瓶│用以裝編號三至七之│
│    │                                      │    │安非他命半成品    │
└──┴───────────────────┴──┴─────────┘
附表二
┌──┬────────────────┬─────┬─────────┐
│編號│          名稱                  │   數量   │       備註       │
├──┼────────────────┼─────┼─────────┤
│ 一 │安非他命吸食器                  │一支      │                  │
├──┼────────────────┼─────┼─────────┤
│ 二 │不明粉末 (含袋重毛重6.68公)     │一包      │(經檢驗為蔗糖)    │
├──┼────────────────┼─────┼─────────┤
│ 三 │電子磅秤                        │一臺      │                  │
├──┼────────────────┼─────┼─────────┤
│ 四 │藥鏟(上有海洛因殘渣)            │一支      │                  │
├──┼────────────────┼─────┼─────────┤
│ 五 │水酸化學溶劑(1500公克)          │三瓶      │                  │
├──┼────────────────┼─────┼─────────┤
│ 六 │鹽酸(壹瓶已使用)                │四瓶      │                  │
├──┼────────────────┼─────┼─────────┤
│ 七 │不明粉末                        │八包      │                  │
├──┼────────────────┼─────┼─────────┤
│ 八 │夾鏈袋                          │一包      │                  │
├──┼────────────────┼─────┼─────────┤
│ 九 │無水酢醋（二點五公升）          │一瓶      │                  │
├──┼────────────────┼─────┼─────────┤
│ 十 │粗鹽（一八○○公克）            │二包      │                  │
├──┼────────────────┼─────┼─────────┤
│十一│塑膠水瓢                        │二個      │                  │
├──┼────────────────┼─────┼─────────┤
│十二│過濾杓子                        │六個      │                  │
├──┼────────────────┼─────┼─────────┤
│十三│玻璃杯                          │三個      │                  │
├──┼────────────────┼─────┼─────────┤
│十四│過濾紙                          │二包      │                  │
├──┼────────────────┼─────┼─────────┤
│十五│塑膠盒                          │十六個    │                  │
├──┼────────────────┼─────┼─────────┤
│十六│不銹鋼鍋                        │五個      │                  │
├──┼────────────────┼─────┼─────────┤
│十七│瓷器漏斗                        │一個      │                  │
├──┼────────────────┼─────┼─────────┤
│十八│玻璃漏斗                        │一個      │                  │
├──┼────────────────┼─────┼─────────┤
│十九│瓦斯爐                          │一台      │                  │
├──┼────────────────┼─────┼─────────┤
│二十│瓦斯桶                          │一桶      │                  │
├──┼────────────────┼─────┼─────────┤
│二一│空氣泵浦                        │二台      │                  │
├──┼────────────────┼─────┼─────────┤
│二二│冷藏櫃                          │一台      │                  │
├──┼────────────────┼─────┼─────────┤
│二三│垃圾桶                          │四個      │                  │
├──┼────────────────┼─────┼─────────┤
│二四│ZTE牌C705型行動電話手機 (含SIM卡│一支      │                  │
│    │，0000-000000)                  │          │                  │
├──┼────────────────┼─────┼─────────┤
│二五│易利信牌S700i型行動電話手(含SIM │一支      │                  │
│    │卡，0000-000000)                │          │                  │
├──┼────────────────┼─────┼─────────┤
│二六│分裝袋                          │六包      │                  │
└──┴────────────────┴─────┴─────────┘
